es: Tipo de superficie de goma de ping pong: Anti-spin; Invertida (lisa); Picos largos; Picos medios; Picos cortos; Otra
cs: Typ gumového povrchu ping pongu: Antispin; Soft (hladký povrch); Tráva (dlouhé vroubky); Střední vroubky; Sendvič (krátké vroubky); Ostatní
en: Ping pong rubber surface type: Anti-spin; Inverted (smooth); Long pips; Medium pips; Short pips; Other
th: พื้นผิวยางไม้ปิงปอง: แอนตี้สปิน; เม็ดเรียบ; เม็ดยาว; เม็ดกึ่ง; เม็ดสั้น; อื่นๆ
el: Τύπος επιφάνειας καουτσούκ πινγκ πονγκ: Anti-spin; Ανεστραμμένο (λείο); Μακριά δοντάκια; Μεσαία δοντάκια; Κοντά δοντάκια; Άλλο
it: Tipo di superficie della gomma da ping pong: Anti-spin; Invertita (liscia); Puntinata lunga; Puntinata media; Puntinata corta; Altro
sv: Yttyp för pingisgummi: Antispinn; Inverterat (slätt); Långnabb; Mellannabb; Kortnabb; Övrigt
pt-PT: Tipo de superfície de borracha Ping -pongue: Anti-spin; Invertido (lisa); Picos longos; Picos médios; Picos curtos; Outro
fr: Type de surface du revêtement de ping-pong: Anti-top; Inversée (lisse); Picots longs; Picots moyens; Picots courts; Autre
tr: Masa tenisi lastik yüzey tipi: Anti-spin; Ters (düz); Uzun pütürlü; Orta pütürlü; Kısa pütürlü; Diğer
vi: Loại bề mặt cao su bóng bàn: Chống xoáy; Mút láng (Inverted); Gai dài; Gai trung; Gai ngắn; Khác
ro-RO: Tip de suprafață din cauciuc Ping -pong: Anti-spin; Inversat (neted); Zimți lungi; Zimți medii; Zimți scurți; Altele
pt-BR: Pingue-pongue borracha superfície tipo: Anti-spin; Invertida (lisa); Pinos longos; Pinos médios; Pinos curtos; Outros
sk-SK: Typ povrchu poťahu na stolný tenis: Antispin; Obrátený (hladký); Dlhé vrúbky; Stredné vrúbky; Krátke vrúbky; Iné
ja: 卓球用ゴム表面タイプ: アンチスピン; 裏ソフト (スムース); 粒高; 半粒; 表ソフト; その他
lt-LT: Stalo teniso gumos paviršiaus tipas: Be sukimosi efekto; Apversta (lygi); Ilgi dantukai; Vidutiniai dantukai; Trumpi dantukai; Kita
nl: Tafeltennisrubber oppervlaktype: Anti-spin; Inverted (glad); Lange noppen; Halflange noppen; Korte noppen; Overig
zh-CN: 乒乓球胶皮表面类型: 防弧胶; 反胶（平滑）; 长胶; 半长胶; 正胶; 其他
ko: 탁구 고무 표면 유형: 안티 스핀; 평면(매끄러움); 롱 핌플; 미디엄 핌플; 숏 핌플; 기타
hr-HR: Vrsta gumene površine za stolni tenis: Anti-spin; Obrnuta (glatka); Duge bubuljice; Srednje bubuljice; Kratke bubuljice; Ostalo
fi: Pöytätennismailan kumipinnan tyyppi: Anti-spin; Käännetty (sileä); Pitkät näppylät; Keskipitkät näppylät; Lyhyet näppylät; Muu
bg-BG: Тип на повърхността на гумата за тенис на маса: Без въртене; Обърната (гладка); Дълги зъбци; Средни зъбци; Къси зъбци; Друго
de: Art der Tischtennisbelagoberfläche: Anti-Spin; Noppen innen (glatt); Lange Noppen; Mittellange Noppen; Kurze Noppen; Andere
nb: Gummioverflatetype for bordtennis: Antispin; Invertert (glatt); Lange knopper; Medium knopper; Korte knopper; Annet
da: Bordtennis, type gummioverflade: Antispin; Inverteret (glat); Lange knopper; Mellem knopper; Korte knopper; Andet
zh-TW: 桌球拍膠皮表面類型: 防弧膠; 平面膠 (光滑); 長顆粒; 中顆粒; 短顆粒; 其他
pl: Typ powierzchni okładziny pingpongowej: Antyspin; Gładka (odwrócona); Długie czopy; Średnie czopy; Krótkie czopy; Inny
hu: Asztalitenisz-borítás felülettípusa: Antispin; Sima felületű; Hosszú szemcsés; Közepes szemcsés; Rövid szemcsés; Egyéb
ru: Тип поверхности накладки для настольного тенниса: Антиспин; Гладкая (шипами внутрь); Длинные шипы; Средние шипы; Короткие шипы; Другое
sl-SI: Vrsta površine gume za namizni tenis: Proti rotaciji (anti-spin); Obrnjena (gladka); Dolgi čepki; Srednji čepki; Kratki čepki; Drugo